【裁判字號】    97,消債更,440
【裁判日期】    971231
【裁判案由】    更生程序
【裁判全文】
臺灣嘉義地方法院民事裁定           97年度消債更字第440號
聲  請  人
即債務  人  甲○○
                        號
代  理  人  陳國瑞律師
上列當事人聲請消費者債務清理事件，本院裁定如下：
    主  文
債務人甲○○自中華民國九十七年十二月三十一日十二時起開始
更生程序。
命司法事務官進行本件更生程序。
    理  由
一、按法院開始更生程序之裁定，應載明其年、月、日、時，並
    即時發生效力。次按法院裁定開始更生或清算程序後，得命
    司法事務官進行更生或清算程序，必要時得選任律師、會計
    師或其他適當之自然人或法人一人為監督人或管理人。消費
    者債務清理條例第45條第1項、第16條第1項分別定有明文。
二、本件債務人主張：其有不能清償債務之情事，目前積欠金融
    機構債務總金額為新臺幣（下同）1,242,491元，並另有民
    間債務約30幾萬元，消費者債務清理條例施行後，曾以書面
    向其最大債權金融機構中國信託商業銀行股份有限公司（下
    稱中國信託）請求共同協商債務清償方案，惟因債務人每月
    收入約29,200元（薪資收入約17,000元，另含聲請人之子李
    凱逸之政府低收入幼兒補助每月2,200元，李郁旻、李尚叡
    之低收入學生補助各5,000元，合計12,200），而中國信託
    雖提出180期，每期償還4,750元之清償方案，但僅限於總金
    額85萬元部分，其餘約45萬元債務，銀行已委外催收，並未
    列入協商。債務人每個月之必要支出為伙食費6,000元、水
    電費1,000元、租金支出3,000元、油資600元、次子幼稚園
    註冊費及月費6,460元、長子學校車資1,580元、三名子女扶
    養費4,500元及其母於安養院之養護費1,500元，合計共24,
    640元，故其每月收入扣除每月必要支出之餘額顯係無法支
    付該清償方案，始致協商不成立。又其無擔保或無優先權之
    債務總額未逾1,200萬元，復未經法院裁定開始清算程序或
    宣告破產，爰向本院聲請更生等語。
三、經查，債務人所主張之上開事實，業據其提出前置協商不成
    立通知書、財產及收入狀況說明書、債權人清冊、財政部臺
    灣省南區國稅局95、96年度各類所得資料清單及財產歸屬資
    料清單、房屋租賃契約書、低收入戶證明書、薪資證明、繳
    款收據、存摺明細、戶籍謄本、財團法人金融聯合徵信中心
    之債權人清冊等件為證，並經本院核閱屬實。此外，本件又
    查無債務人有消費者債務清理條例第6條第3項、第8條或第
    46條各款所定駁回更生聲請之事由存在，則債務人聲請更生
    ，與法尚無不符，應予准許，並依首開規定命司法事務官進
    行本件更生程序，爰裁定如主文。
中    華    民    國    97    年    12    月    31  日
              民事第二庭    法      官  洪嘉蘭
上為正本係照原本作成。
本件裁定不得抗告。
本裁定已於民國97年12月31日12時公告。
中    華    民    國    97    年    12    月    31  日
                            書  記  官  陳昭煌


司法院資訊處製作；財團法人民間司法改革基金會備份。
